臺灣桃園地方法院交通事件裁定　　 94年度交聲字第223號
異　議　人　甲○○原名李岳錚.
原處分機關　交通部公路總局新竹區監理所中壢監理站
上列異議人因違反道路交通管理處罰條例事件，對原處分機關民
國94年4 月22日所為之壢監裁字第裁53-AN0000000號、壢監裁字
第裁53-A00000000號裁決不服，聲明異議，本院裁定如下：
    主  文
原處分均撤銷。
    理  由
一、本件異議人聲明異議意旨略以：異議人所有車號SLU-308 號
    機車於民國93年6 月23日21時51分、同年9 月3 日12時59分
    違規停放，皆是照相舉發，惟舉發照片、舉發通知書、裁決
    書均寄至桃園縣平鎮市○○路○ 段199 巷6 號4 樓，然異議
    人之戶籍已於84年8 月23日遷出該址，於87年8 月20日遷至
    桃園縣中壢市○○路58號，故異議人無法收受舉發通知書、
    裁決書，原舉發通知單均未經合法送達，交通部公路總局新
    竹監理所中壢監理站逕均以公示送達，為此聲明異議。
二、按汽車駕駛人停車時，在禁止臨時停車處所停車者，處新臺
    幣600 元以上1,200 元以下罰鍰，道路交通管理處罰條例第
    56條第1 項第1 款定有明文。又按處理違反道路交通管理事
    件，有關文書送達之程序，依行政程序法之規定，違反道路
    交通管理事件統一裁罰基準及處理細則第5 條定有明文。再
    送達，於應受送達人之住居所、事務所或營業所為之；對於
    當事人之送達，有下列各款情形之一者，行政機關得依申請
    ，准為公示送達︰一、應為送達之處所不明者；二、於有治
    外法權人之住居所或事務所為送達而無效者；三、於外國或
    境外為送達，不能依第86條之規定辦理或預知雖依該規定辦
    理而無效者。有前項所列各款之情形而無人為公示送達之申
    請者，行政機關為避免行政程序遲延，認為有必要時，得依
    職權命為公示送達，當事人變更其送達之處所而不向行政機
    關陳明，致有第1 項之情形者，行政機關得依職權命為公示
    送達，行政訴訟法第72條第1 項前段、第78條分別定有明文
    。故行政機關欲對應受送達人為公示送達者，須有該法第78
    條所定之事由始得為之。
三、經查，臺北市政府警察局交通警察大隊就前開異議人違規行
    為，分別開立之舉發違反道路交通管理事件通知單，併同採
    證照片分別送達至桃園縣平鎮市○○路○ 段199 巷6 號4 樓
    ，均經郵局以遷移新址為由退回原舉發機關，原舉發機關則
    以公示送達之方式向異議人為送達，有單退查詢報表1 份附
    卷可按，惟異議人於87年8 月20日即設籍桃園縣中壢市○○
    路58號一節，有異議人之戶籍資料1 紙在卷為憑，原舉發機
    關本應向異議人住居之前開戶籍址為送達，然竟誤向桃園縣
    平鎮市○○路○ 段199 巷6 號4 樓號為送達，復因無人收受
    而逕以公示送達方式為送達，其送達難謂合法。又違反道路
    交通管理處罰條例第56條第1 項第1 款規定，對於機器腳踏
    車之統一裁罰基準分為：期限內繳納或到案聽候裁決者，處
    罰鍰600 元，到案期限15日內，繳納罰鍰或到案聽候裁決者
    ，處罰鍰800 元，逾越應到案期限15日以上30日以內，繳納
    罰鍰或到案聽候裁決者，處罰鍰1,000 元，逾越應到案期限
    30 日 以上繳納罰鍰或逕行裁決者，處罰鍰1,200 元，裁決
    機關應依上開基準表所列之情形，分別不同之狀況而裁處罰
    鍰。另按違反道路交通管理事件統一裁罰基準及處理細則第
    48 條 第1 項規定：違反道路交通管理事件，行為人認為舉
    發之事實與違規情形相符者，得於接獲通知單後，親自或委
    託他人持該通知單，不經裁決向指定之處所，逕依裁罰基準
    執行並繳納罰鍰結案。行為人於違規後，既得持通知單向指
    定處所逕行繳納罰鍰，且其繳納之罰鍰復有輕重之分，故該
    違規通知單之送達或交付予違規人即形重要。為保障違規人
    免於受最重之處罰，故於行為人違規後，舉發單位即應將違
    規通知單送達或交付予違規人，俾違規人得以持該通知單向
    指定之處所，於限期限內自動繳納罰鍰或到案聽候裁決，而
    得以法定最低罰鍰數額結案。本件之舉發違反道路交通管理
    事件通知單均未合法送達於異議人，原處分機關應責令舉發
    機關將舉發通知單分別合法送達予違規人後，再依上開裁罰
    基準表所列之情形分別裁罰，方為適當。本件原處分機關均
    於異議人未受通知其應到案日期、處所、繳納期限前，即逕
    裁決異議人1,200 元之罰鍰，其所為處分即有不當，原處分
    既有不當，即應由本院將原處分撤銷。且異議人本件違規所
    應處罰之數額，因尚須於異議人收受通知單後，視其是否依
    裁罰基準表所示各情形即：期限內繳納或到案聽候裁決者，
    案期限15日內，繳納罰鍰或到案聽候裁決者，逾越應到案期
    限15 日 以上30日以內，繳納罰鍰或到案聽候裁決者，逾越
    應到案期限30日以上繳納罰鍰或逕行裁決者，而作不同之處
    罰，故本件仍應由原處分機關於送達違規通知單後，再視異
    議人是否於期限內繳納等各情形處理，本院尚不得逕為裁定
    處罰，併此敘明。
據上論斷，應依道路交通案件處理辦法第20條，裁定如主文。
中　　華　　民　　國　　94　　年　　12　　月　　30　　日
                      臺灣桃園地方法院交通法庭
                              法  官  張明儀
以上正本證明與原本無異。
如不服本裁定，應於裁定送達後5 日內向本院提出抗告狀。
　　　　　　　　　　　　　　　書記官　吳瓊英
中　　華　　民　　國　　95　　年　　1 　　月　　25　　日
